{"present": {"1 Singular": {"Affirmative": "gealaim", "Question": "an ngealaim?", "Negative": "n\u00ed ghealaim"}, "2 Singular": {"Affirmative": "gealann t\u00fa", "Question": "an ngealann t\u00fa?", "Negative": "n\u00ed ghealann t\u00fa"}, "3 Singular": {"Male": {"Affirmative": "gealann s\u00e9", "Question": "an ngealann s\u00e9?", "Negative": "n\u00ed ghealann s\u00e9"}, "Female": {"Affirmative": "gealann s\u00ed", "Question": "an ngealann s\u00ed?", "Negative": "n\u00ed ghealann s\u00ed"}}, "1 Plural": {"Compressed": {"Affirmative": "gealaimid", "Question": "an ngealaimid?", "Negative": "n\u00ed ghealaimid"}, "Extended": {"Affirmative": "gealann muid", "Question": "an ngealann muid?", "Negative": "n\u00ed ghealann muid"}}, "2 Plural": {"Affirmative": "gealann sibh", "Question": "an ngealann sibh?", "Negative": "n\u00ed ghealann sibh"}, "3 Plural": {"Affirmative": "gealann siad", "Question": "an ngealann siad?", "Negative": "n\u00ed ghealann siad"}, "Passive": {"Affirmative": "gealtar", "Question": "an ngealtar?", "Negative": "n\u00ed ghealtar"}}, "future": {"1 Singular": {"Affirmative": "gealfaidh m\u00e9", "Question": "an ngealfaidh m\u00e9?", "Negative": "n\u00ed ghealfaidh m\u00e9"}, "2 Singular": {"Affirmative": "gealfaidh t\u00fa", "Question": "an ngealfaidh t\u00fa?", "Negative": "n\u00ed ghealfaidh t\u00fa"}, "3 Singular": {"Male": {"Affirmative": "gealfaidh s\u00e9", "Question": "an ngealfaidh s\u00e9?", "Negative": "n\u00ed ghealfaidh s\u00e9"}, "Female": {"Affirmative": "gealfaidh s\u00ed", "Question": "an ngealfaidh s\u00ed?", "Negative": "n\u00ed ghealfaidh s\u00ed"}}, "1 Plural": {"Compressed": {"Affirmative": "gealfaimid", "Question": "an ngealfaimid?", "Negative": "n\u00ed ghealfaimid"}, "Extended": {"Affirmative": "gealfaidh muid", "Question": "an ngealfaidh muid?", "Negative": "n\u00ed ghealfaidh muid"}}, "2 Plural": {"Affirmative": "gealfaidh sibh", "Question": "an ngealfaidh sibh?", "Negative": "n\u00ed ghealfaidh sibh"}, "3 Plural": {"Affirmative": "gealfaidh siad", "Question": "an ngealfaidh siad?", "Negative": "n\u00ed ghealfaidh siad"}, "Passive": {"Affirmative": "gealfar", "Question": "an ngealfar?", "Negative": "n\u00ed ghealfar"}}, "past": {"1 Singular": {"Affirmative": "gheal m\u00e9", "Question": "ar gheal m\u00e9?", "Negative": "n\u00edor gheal m\u00e9"}, "2 Singular": {"Affirmative": "gheal t\u00fa", "Question": "ar gheal t\u00fa?", "Negative": "n\u00edor gheal t\u00fa"}, "3 Singular": {"Male": {"Affirmative": "gheal s\u00e9", "Question": "ar gheal s\u00e9?", "Negative": "n\u00edor gheal s\u00e9"}, "Female": {"Affirmative": "gheal s\u00ed", "Question": "ar gheal s\u00ed?", "Negative": "n\u00edor gheal s\u00ed"}}, "1 Plural": {"Compressed": {"Affirmative": "ghealamar", "Question": "ar ghealamar?", "Negative": "n\u00edor ghealamar"}, "Extended": {"Affirmative": "gheal muid", "Question": "ar gheal muid?", "Negative": "n\u00edor gheal muid"}}, "2 Plural": {"Affirmative": "gheal sibh", "Question": "ar gheal sibh?", "Negative": "n\u00edor gheal sibh"}, "3 Plural": {"Compressed": {"Affirmative": "gheal siad", "Question": "ar gheal siad?", "Negative": "n\u00edor gheal siad"}, "Extended": {"Affirmative": "ghealadar", "Question": "ar ghealadar?", "Negative": "n\u00edor ghealadar"}}, "Passive": {"Affirmative": "gealadh", "Question": "ar gealadh?", "Negative": "n\u00edor gealadh"}}, "condi": {"1 Singular": {"Affirmative": "ghealfainn", "Question": "an ngealfainn?", "Negative": "n\u00ed ghealfainn"}, "2 Singular": {"Affirmative": "ghealf\u00e1", "Question": "an ngealf\u00e1?", "Negative": "n\u00ed ghealf\u00e1"}, "3 Singular": {"Male": {"Affirmative": "ghealfadh s\u00e9", "Question": "an ngealfadh s\u00e9?", "Negative": "n\u00ed ghealfadh s\u00e9"}, "Female": {"Affirmative": "ghealfadh s\u00ed", "Question": "an ngealfadh s\u00ed?", "Negative": "n\u00ed ghealfadh s\u00ed"}}, "1 Plural": {"Compressed": {"Affirmative": "ghealfaimis", "Question": "an ngealfaimis?", "Negative": "n\u00ed ghealfaimis"}, "Extended": {"Affirmative": "ghealfadh muid", "Question": "an ngealfadh muid?", "Negative": "n\u00ed ghealfadh muid"}}, "2 Plural": {"Affirmative": "ghealfadh sibh", "Question": "an ngealfadh sibh?", "Negative": "n\u00ed ghealfadh sibh"}, "3 Plural": {"Compressed": {"Affirmative": "ghealfaid\u00eds", "Question": "an ngealfaid\u00eds?", "Negative": "n\u00ed ghealfaid\u00eds"}, "Extended": {"Affirmative": "ghealfadh siad", "Question": "an ngealfadh siad?", "Negative": "n\u00ed ghealfadh siad"}}, "Passive": {"Affirmative": "ghealfa\u00ed", "Question": "an ngealfa\u00ed?", "Negative": "n\u00ed ghealfa\u00ed"}}, "imper": {"1 Singular": {"Affirmative": "gealaim!", "Negative": "n\u00e1 gealaim!"}, "2 Singular": {"Affirmative": "geal!", "Negative": "n\u00e1 geal!"}, "3 Singular": {"Male": {"Affirmative": "gealadh s\u00e9!", "Negative": "n\u00e1 gealadh s\u00e9!"}, "Female": {"Affirmative": "gealadh s\u00ed!", "Negative": "n\u00e1 gealadh s\u00ed!"}}, "1 Plural": {"Compressed": {"Affirmative": "gealaimis!", "Negative": "n\u00e1 gealaimis!"}, "Extended": {"Affirmative": "gealadh muid!", "Negative": "n\u00e1 gealadh muid!"}}, "2 Plural": {"Affirmative": "gealaig\u00ed!", "Negative": "n\u00e1 gealaig\u00ed!"}, "3 Plural": {"Compressed": {"Affirmative": "gealaid\u00eds!", "Negative": "n\u00e1 gealaid\u00eds!"}, "Extended": {"Affirmative": "gealadh siad!", "Negative": "n\u00e1 gealadh siad!"}}, "Passive": {"Affirmative": "gealtar!", "Negative": "n\u00e1 gealtar!"}}, "pastConti": {"1 Singular": {"Affirmative": "ghealainn", "Question": "an ngealainn?", "Negative": "n\u00ed ghealainn"}, "2 Singular": {"Affirmative": "ghealt\u00e1", "Question": "an ngealt\u00e1?", "Negative": "n\u00ed ghealt\u00e1"}, "3 Singular": {"Male": {"Affirmative": "ghealadh s\u00e9", "Question": "an ngealadh s\u00e9?", "Negative": "n\u00ed ghealadh s\u00e9"}, "Female": {"Affirmative": "ghealadh s\u00ed", "Question": "an ngealadh s\u00ed?", "Negative": "n\u00ed ghealadh s\u00ed"}}, "1 Plural": {"Compressed": {"Affirmative": "ghealaimis", "Question": "an ngealaimis?", "Negative": "n\u00ed ghealaimis"}, "Extended": {"Affirmative": "ghealadh muid", "Question": "an ngealadh muid?", "Negative": "n\u00ed ghealadh muid"}}, "2 Plural": {"Affirmative": "ghealadh sibh", "Question": "an ngealadh sibh?", "Negative": "n\u00ed ghealadh sibh"}, "3 Plural": {"Compressed": {"Affirmative": "ghealaid\u00eds", "Question": "an ngealaid\u00eds?", "Negative": "n\u00ed ghealaid\u00eds"}, "Extended": {"Affirmative": "ghealadh siad", "Question": "an ngealadh siad?", "Negative": "n\u00ed ghealadh siad"}}, "Passive": {"Affirmative": "ghealta\u00ed", "Question": "an ngealta\u00ed?", "Negative": "n\u00ed ghealta\u00ed"}}, "subj": {"1 Singular": {"Affirmative": "go ngeala m\u00e9", "Negative": "n\u00e1r gheala m\u00e9"}, "2 Singular": {"Affirmative": "go ngeala t\u00fa", "Negative": "n\u00e1r gheala t\u00fa"}, "3 Singular": {"Male": {"Affirmative": "go ngeala s\u00e9", "Negative": "n\u00e1r gheala s\u00e9"}, "Female": {"Affirmative": "go ngeala s\u00ed", "Negative": "n\u00e1r gheala s\u00ed"}}, "1 Plural": {"Compressed": {"Affirmative": "go ngealaimid", "Negative": "n\u00e1r ghealaimid"}, "Extended": {"Affirmative": "go ngeala muid", "Negative": "n\u00e1r gheala muid"}}, "2 Plural": {"Affirmative": "go ngeala sibh", "Negative": "n\u00e1r gheala sibh"}, "3 Plural": {"Affirmative": "go ngeala siad", "Negative": "n\u00e1r gheala siad"}, "Passive": {"Affirmative": "go ngealtar", "Negative": "n\u00e1r ghealtar"}}, "verbal noun": "gealadh", "verbal adjective": "gealta"}